קטלוג של O.62 - אוסף בורוויץ - עדויות שניגבו בידי הוועדה ההיסטורית היהודית בפולין,1945- 1947 O.62
O.62 - אוסף בורוויץ - עדויות שניגבו בידי הוועדה ההיסטורית היהודית בפולין,1945- 1947
- עדותה של Berger Mirjam ילידת Pustkow פולין 1935 על קורותיה וקורות משפחתה ב-Debica ובמסתור בכפר, Kryjowki; 20/04/1946-20/04/1946; התיק נוצר על ידי Zydowska Komisja Historyczna; 6 עדות מכונת כתיבה; O.62/218
  עדותה של Mirjam Berger ילידת Pustkow פולין 1935 על קורותיה וקורות משפחתה ב-Debica ובמסתור בכפר הסתתרות במהלך האקציה ב-Debica בשנת 1942; פרידה מן הסבתא ובת הדודה נכות פוליו; במסתור בעליית גג עם יהודים אחרים במשך שלושה ימים; חניקת תינוקת בידי אמה פן יגלה בכייה את המסתור; הסתרת העדה בדרגש של אמה במשך שבועיים; בריחה עם האם והדודה בליווי נער פולני בזהות בדויה; חציית נהר ה-Wisla; במסתור שהוכן קודם בידי דודה בבית איכרים בכפר; החיים במסתור ובכללם יחסה של האיכרה הפולניה ומתן מזון תמורת 20,000 זלוטי לחודש שקיבלה בעבור היהודים המסתתרים (בהמשך דרשה סכומי כסף גדולים יותר); חיפושי הגרמנים אחר בנה הפרטיזן של איכרה הפולניה; סירוב הבן לשהותם של היהודים בבונקר; גירוש מהמסתור בידי הבן לאחר יממה; הסתתרות בשדה פתוח וחזרה לאיכרה הפולניה כעבור שבוע; במסתור ברפת שהכינה הפולניה בעבור היהודים; הרעה ביחס הפולניה אל המסתתרים; החיים במסתור ובכללם לימודי עברית ופולנית בהדרכת הדוד; יציאה החוצה בשל החום הקשה באוגוסט והתגלות לעיני שכנה; חיפושי הגרמנים בעקבות הלשנת השכנה; הסוואת הבונקר מתחת לערימת זבל; הבאת מזון למסתתרים בידי בנה הצעיר של בעלת הבית ללא ידיעת אמו וללא תשלום; שחרור בידי הצבא האדום באוגוסט 1944; מעבר לעליית הגג; יציאה לשדות ליד Pustkow. הערת רושם העדות מטעם הוועדה ההיסטורית היהודית: - העדה אינה יודעת את שם האיכרה הפולניה ואת שם הכפר שבו הוסתרו. האיכרה הסתירה מפני העדה את השמות פן פרטיה האישיים יגרמו לנקמה בה על הסתרת יהודים.
- עדותו של Iwan Szekely יליד 1920 Vrsac יוגוסלביה על קורות משפחתו בצ'כוסלובקיה, הונגריה ויוגוסלביה, 1946-1946; התיק נוצר על ידי Zydowska Komisja Historyczna; 1 עדות מכונת כתיבה; O.62/22
  Kosice Mesto,Abauj-Turna,Slovakia,Czechoslovakia; Ujvidek Gurgevo,<>,<>,<>; Segedin,Csongrad,<>,Hungary
  עדותו של Iwan Szekely יליד 1920 Vrsac יוגוסלביה על קורות משפחתו בצ'כוסלובקיה, הונגריה ויוגוסלביה מעבר המשפחה לצ'כוסלובקיה בשנת 1929; החיים ב-Kosice בפרוץ המלחמה; פרוץ המלחמה עם יוגוסלביה; פוגרום ב-Ujvidek; גירוש המשפחה למחנה למשך שבעה חודשים; שחרור בעקבות הוראת ד"ר Buotz ב-Segedin; החיים ב-Kosice ובכללם עבודה במסחר; הרעת המצב לאחר שנת 1943.
- עדותה של Fryda (Kniz) Berger ילידת 1910 Dabrowa Tarnowska פולין על קורותיה ב-Debica, ב-Nagoszyn, ב- Radomysl Wielki, ביער ובמסתור, 20/04/1946-20/04/1946; התיק נוצר על ידי Zydowska Komisja Historyczna; 4 עדות מכונת כתיבה; O.62/220
  גטו; נשים בשואה; אקציות; גירוש לגטאות; בריחה המונית; בריחה לצד הארי; בריחה מגטאות; בריחה ממחנות עבודה; הוצאות להורג; רעב; רציחות המוניות; הסתתרות אצל פולנים; הסתתרות מגרוש; אוכלוסיה מקומית; מצודה; עזרה ליהודים - פולין; גירוש ברכבות; בריחה ליערות; בריחה מאקציה; בריחה מגירוש; מחנות עבודה; תמותה המונית; טיפוס הבהרות; מות קרובי משפחה ומכרים; הסתתרות בכפר; יחס המפקדים במחנה; יחס האוכלוסייה - פולנים; Dabrowa Tarnowska,Dabrowa,Krakow,Poland; Debica,Ropczyce,Krakow,Poland; Debica,אתר רצח; Debica,מחנה; Nagoszyn,Ropczyce,Krakow,Poland; Radomysl Wielki,Mielec,Krakow,Poland; Zawichost,Sandomierz,Kielce,Poland; גירוש למחנה מוות; מצוד שני על יהודי Paris
  עדותה של Fryda (Kniz) Berger ילידת 1910 Dabrowa Tarnowska פולין על קורותיה ב-Debica, ב-Nagoszyn, ב- Radomysl Wielki, ביער ובמסתור הפצצות מן האוויר על Debica; בריחה המונית של התושבים בספטמבר 1939; מעבר עם הבת מרים בת הארבע לבית ההורים ב-Nagoszyn; ביקורי גרמנים מהשירות המיוחד (Sonderdienst) לשם שוד רכוש וסחיטת כסף; מעצר האב בעל אזרחות אמריקנית בידי הגסטפו בחודש אפריל 1942; הוצאת האב להורג ביער כעבור שלושה שבועות; צו גירוש ליהודים בכפרים ובעיירות ועל פיו עליהם להתרכז בערים הגדולות ב-10 ביולי 1942; מעבר ל-Radomysl Wielki יומיים לפני האקציה; רצח כאלף יהודים באקציה; בריחה לכפר; הסתתרות עם המשפחה אצל איכר פולני במשך יממה; מעבר ל-Zawichost; חזרה ל-Nagoszyn בגלל דרישת היודנרט של -Zawichost לשלם אלפיים זלוטי תמורת אישור שהייה; הסתתרות ביער עם הילדה במשך שישה שבועות; מצוד הגרמנים אחר יהודים מסתתרים; התייצבות מרצון במחנה ב-Debica בגלל החשש מלכידה; החיים במחנה ובכללם עבודה מחוץ המחנה בליווי שומרים, תמותה המונית מרעב, תשישות ומחלת טיפוס הבהרות; רצח עשרה יהודים מדי יום בידי שוטר פולני שהגיע למחנה לבחור את קרבנותיו; בין הקורבנות אחיינה בן השלוש עשרה; הסתתרות במהלך אקציה ב-17 בנובמבר 1942; לכידת כ-600 יהודים מתוך כאלף יהודים שהסתתרו באקציה; גירוש היהודים בקרונות רכבת לבהמות ל-Belzec; חזרה למחנה ושהייה בלתי לגלית ובכללה הסתרת בתה בדרגש בצריף; בריחה; הסתתרות אצל איכרה פולניה כעבור שבועיים; רצח הקשישים, הנשים והילדים בידי מפקד הגסטפו; חיסול המחנה והוצאת כל היהודים בעלי כושר עבודה להורג.
- עדותו של Mendel Mordkowicz יליד 1886 Blaszki פולין על קורותיו ב-Poznan, ב-Wroclaw, ב-Sieradz, ב-Czestochowa, ב--Inowroclaw, ב-Auschwitz ו-Mauthausen, 27/03/1946-27/03/1946; התיק נוצר על ידי Zydowska Komisja Historyczna; 4 עדות מכונת כתיבה; O.62/221
  זהות בדוייה; מחנות עבודה; בריחה לצד הארי; יחס האוכלוסייה - פולנים; יחס האוכלוסיה המקומית; רצח אסירים; בתי סוהר; מאסר; מחנות ריכוז; מחנה עונשין; בריחה ממחנות עבודה; יחס המפקדים במחנה; הלקאות; נדודים; מעצרים; מאסר וגרוש; מחנות מוות; בתי חולים במחנות; Blaszki,Kalisz,Lodz,Poland; Lubraniec,Wloclawek,Warszawa,Poland; Poznan/Fort Radziwilla,מחנה; Kobyle Pole,Poznan,Poznan,Poland; Slupce,Konin,Lodz,Poland; Wroclaw,Breslau,Silesia (Lower),Germany; Sieradz,Sieradz,Lodz,Poland; Czestochowa,Czestochowa,Kielce,Poland; Inowroclaw,מחנה; Auschwitz,מחנה,Poland; Mauthausen,מחנה,Austria
  עדותו של Mendel Mordkowicz יליד 1886 Blaszki פולין על קורותיו ב-Poznan, ב-Wroclaw, ב-Sieradz, ב-Czestochowa, ב--Inowroclaw, ב-Auschwitz ו-Mauthausen החיים ב-Lubraniec לפני המלחמה; הכיבוש הגרמני; גירוש הגברים למצודת Radziwill ב-Poznan לאחר חודשים אחדים; החיים במחנה ובכללם עבודה בחפירת תעלות ביער, שליית חצץ מנהר Warta ורצח אסירים רבים; פציעה קשה בידי איש גסטפו; מעבר ל-Kobyle Pole; עבודה במפעל זכוכית בזהות בדויה וקבלת עזרה מפועלים במפעל; הליכה לכיוון Slupce ולינה במקום אחר מדי יום תוך הסתרת זהותו; לכידה בידי סוכנים חשאיים; העברה לבית סוהר ב-Wroclaw למשך שישה שבועות; גזר דין לחצי שנת מאסר כפולני בבית הסוהר; ריצוי העונש בבתי סוהר ב-Sieradz וב-Czestochowa; שחרור ב-30 בספטמבר 1940; נדודים במשך שישה חודשים ובבכללם גם קיבוץ נדבות; לכידה בשנית; העברה למחנה עונשין ב-Inowroclaw; לכידה בזמן הברחת חבילה שקיבל מאישה שביקשה למסור לבעלה במחנה; גזר דין מוות בתלייה לאחר קבלת חמישים מלקות; הצלה בידי סגן מפקד המחנה Belda למרות הלשנת פולניה במחנה על אודות זהותו היהודית; העברה ל-Auschwitz בנובמבר 1941; תקופת הסגר של שלושה חודשים ועבודת כפייה ב-Strassenbau; ניתוח בקע ואשפוז למשך שלושה חודשים בבית חולים במחנה בזהות פולנית; העברה ל-Mauthausen למשך 11 חודשים; העברה ל-Auschwitz; החיים במחנה ובכללם עדות ראייה לרצח אלפי היהודים שהגיעו בשילוחים והעברתם ישירות לתאי הגזים.
- עדותו של Samuel Stoeger יליד 1911 Krakow פולין על קורותיו ב-Plaszow, ב- Pionki, ב- Auschwitz, ב- Gleiwitz I ו-Blechhammer, 1946-1946; התיק נוצר על ידי Zydowska Komisja Historyczna; 2 עדות מכונת כתיבה; O.62/222
  מות קרובי משפחה ומכרים; טרנספורטים; גירוש למחנות; מחנות ריכוז; יחס המפקדים במחנה; תלייה; הברחת מזון; עבודה; גירוש ברכבות; מחנות עבודה; מחנות מוות; הוצאות להורג; עונשים; הברחת גבולות לאחר המלחמה; הלקאות; בריחה ליערות; בריחה מצעדת מוות; Plaszow,מחנה; Pionki,מחנה; Gleiwitz I,מחנה; Blachownia Śląska/Blechhammer,מחנה,Poland; Auschwitz,מחנה,Poland
  עדותו של Samuel Stoeger יליד 1911 Krakow פולין על קורותיו ב-Plaszow, ב- Pionki, ב- Auschwitz, ב- Gleiwitz I ו-Blechhammer מות בני המשפחה בגטו Krakow; העברה ל-Plaszow; החיים במחנה עד 16 בנובמבר 1943; העברה עם מאתים אסירים ומאה אסירות ל-Pionki; החיים במחנה ובכללם עבודה במפעל לייצור אבק שריפה, הוצאה להורג של ארבעה אסירים שנלכדו בהברחת האלכוהול ששימש לייצור אבק השריפה; העברת מאה איש בקרון רכבת ל-Auschwitz ב-29 ביולי 1944; החיים במחנה ובכללם קיעקוע מספר לאחר תקופת בידוד קצרה; העברה ל-Gleiwitz I; החיים במחנה ובכללם עבודה בקבוצת מסגרים; העברה לקבוצת עבודה ביער לאחר תקופה קצרה; בישול תפוחי אדמה שהצליח להבריח לצריף ולכידתו בעת ביקור פתע של Mool מפקד המחנה; שיסוי כלבו של Mool שנשך את Stoeger; פקודת Mool על העד לרוץ לעבר גדר התיל תוך ירי עליו ממגדל השמירה; הצלת חייו בידי סגן מפקד המחנה; חיסול המחנה ב-18 בינואר 1945; העברת האסירים ל-Blechhammer; בריחה ליער; שחרור בידי הצבא האדום כעבור יומיים.
- עדות של Celina Bajrach, ילידת 1907 Konin, פולין על הדרך ממחנה Skarzysko ל-Lipsko באוגוסט 1944, date empty; התיק נוצר על ידי Zydowska Komisja Historyczna; 3 עדות מכונת כתיבה; O.62/223
  טרנספורטים; קרונות רכבת; מחנות עבודה; אסירות; מחנות עבודה בגרמניה; נשים בשואה; Konin,<>,<>,Poland; Skarzysko,מחנה; Czestochowa,Czestochowa,Kielce,Poland; Lipsko,Leipzig,Saxony,Germany; Hasag Leipzig,מחנה,Germany
  עדות של Celina Bajrach, ילידת 1907 Konin, פולין על הדרך ממחנה Skarzysko ל-Lipsko באוגוסט 1944 גירוש מ-Skarzysko בקרונות של בהמות, מאה נשים בכל קרון; מחנק, מחסור במים, אי-ודאות לגבי העתיד ויעד הנסיעה; תחושת ייאוש בקרב הנשים; עצירה ב-Czestochowa והצעה של אחד השומרים האוקראינים לברוח ליער; החלטה שלא להיענות להצעה, מאחר וכל ניסיון של בריחה בבגדי אסירה נידון לכשלון; הגעה לפרברי Lipsko לאחר 4 ימים; הפרדה בין גברים ונשים וגירוש הנשים למחנה Hasag לעבודה במפעל לייצור תחמושת; צעדת הנשים דרך רחוב Lipsko; מראות הגרמנים וילדיהם הבריאים והרהורים אודות ילדיהן, שעונו ונרצחו בקברים המוניים ובתאי הגז.
- עדותו של Feliks Bem פרופ' פולני קתולי יליד Krakow פולין 1876 על המאמצים להציל את ידידו הרופא היהודי Ignacy Better ומשפחתו ב-Lwow, 23/04/1946-23/04/1946; התיק נוצר על ידי Zydowska Komisja Historyczna; 2 עדות מכונת כתיבה; O.62/224
  עזרה והצלה; עזרה ליהודים - לא יהודים; אקציות; פולנים; מחנות עבודה; עזרה ליהודים - פולין; גירוש יהודים; התאבדות יהודים; גירוש למחנות; Krakow,Krakow,Krakow,Poland; Lwow,Lwow,Lwow,Poland; Janowska,מחנה
  עדותו של Feliks Bem פרופ' פולני קתולי יליד Krakow פולין 1876 על המאמצים להציל את ידידו הרופא היהודי Ignacy Better ומשפחתו ב-Lwow קשרים עם יהודים רבים ב-Lwow בתקופת המלחמה; ידידות עם הרופא Ignacy Better; התערבות אצל הרשויות הגרמניות לאשר ל-Better ומשפחתו לגור מחוץ לגטו שהוקם בסתיו 1941; קבלת אישור מגורים בעבור משפחת Better לגור מחוץ לגטו למשך חודשיים; ניסיונות Bem למצוא מקום מסתור זמני בעבור משפחת Better בעת גירוש היהודים מהרחוב שבו גרה המשפחה; מעצר Better בידי שוטרים אוקראינים; העברה למחנה Janowska; סירוב Better להצעת Bem לעבור ל-Trembowla בזהות בדוייה ולעבוד כמורה עם תעודת הוראה על שם Bem; התאבדות אשת Better בבליעת רעל כעבור ימים אחדים; עדות ראייה לגירוש היהודים תוך אלימות; הצלת יהודיה מהגירוש לאחר שנענה Bem לבקשתה להתלוות אליה.
- עדותו של Nadler Fryderyk יליד 1918 Dukla פולין על מעצרו בגסטפו והוצאות להורג המוניות בגטו Stanislawow בשנת 1941, 1946-1946; התיק נוצר על ידי Zydowska Komisja Historyczna; 3 עדות מכונת כתיבה; O.62/225
  גטואיזציה; אקציות; רציחות המוניות; מעצרים; עינויים; יהודי פולין; Dukla,Krosno,Lwow,Poland; Stanislawow,Stanislawow,Stanislawow,Poland; Stanislawow,בית קברות יהודי,אתר רצח,Poland; Stanislawow,גטו; SD - Sicherheitsdienst
  עדותו של Nadler Fryderyk יליד 1918 Dukla פולין על מעצרו בגסטפו והוצאות להורג המוניות בגטו Stanislawow בשנת 1941 תחילת תהליך גטואיזציה מנובמבר 1941: אגירת מוצרי מזון עם המעבר לגטו מחשש למחסור בעתיד; החיים בגטו ובכללם הקמת בתי מלאכה, עבודת חלק מהיהודים בעלי אישורי יציאה בצד הארי; קבלת עבודה בלשכת העבודה תמורת שוחד; לכידה עם יהודים נוספים ברחוב בידי אנשי הגסטפו; העברה לתחנת הגסטפו; התעללות; החזרתו פצוע בעגלת עובדים יהודים שהועסקו בתחנת הגסטפו; אישור מהגסטפו ליהודים בעלי חנויות בגטו לפתוח אותן ולרכוש את הסחורות בצד הארי; מעצר בעלי החנויות והעברתם לתחנת הגסטפו; כפיית בעלי החנויות על ידי עינויים למסור את שמות הלקוחות; הוצאת כאלף יהודים להורג ב"אקציה הקמח"; ביצוע אקציה נוספת בשם "אקציה הסוכר"; הובלת גוויות יהודים שנורו מתחנת הגסטפו לקבורה בבית הקברות היהודי מדי יומיים.
- עדותו של Jakub Walcer יליד Lubaczow פולין על קורותיו ב-Krakow, ב-Podgorze, ב-Rudawa, ב-Smardzewice ובמסתור באזור Krakow, 28/03/1946-28/03/1946; התיק נוצר על ידי Zydowska Komisja Historyczna; עדות מכונת כתיבה; O.62/226
  גירוש לגטאות; גירוש לעיר שדה; בריחה מגטאות; יחס האוכלוסייה - פולנים; עזרה ליהודים - פולין; הסתתרות אצל פולנים; מות קרובי משפחה ומכרים; מסתור; גירוש מגרמניה; בריחה לצד הארי; הלשנה; יחס האוכלוסייה - נורבגים; הוצאות להורג; הסתתרות בכפר; הצד הארי; <>,<>,<>,Germany; Krakow,Krakow,Krakow,Poland; Podgorze,Krakow,Krakow,Poland; Rudawa,Chrzanow,Krakow,Poland; Krzeszowice,Chrzanow,Krakow,Poland; Bronowice,Krakow,Krakow,Poland; Smardzewice,Olkusz,Kielce,Poland; Ojcow,Olkusz,Kielce,Poland; Skala,Olkusz,Kielce,Poland
  עדותו של Jakub Walcer יליד Lubaczow פולין על קורותיו ב-Krakow, ב-Podgorze, ב-Rudawa, ב-Smardzewice ובמסתור באזור Krakow החיים בגרמניה; גירוש מגרמניה בגלל אזרחותו הפולנית במאי 1939; החיים ב-Krakow; הכיבוש הגרמני; העברה ל-Podgorze לאחר ארבעה שבועות; החיים במקום ובכללם עבודות כפייה; צו גירוש ליהודים שלא הועסקו בעבודה קבועה כעבור שמונה חודשים; העברה ל-Rudawa ליד Krzeszowice; החיים במקום ובכללם מגורים אצל איכר, עבודת כפייה במחצבות אבן; סירוב לפניית יהודי Krzeszowice להתמנות לראש היודנרט בגלל התנגדות עקרונית לקשר עם גרמנים; צו גירוש לכל יהודי האזור כדי להפכו ל"נקי מיהודים" (Judenrein) במרס 1941; העברה ל-Bronowice; העברה ל-Smardzewice ליד Ojcow באוקטובר 1941; הסתתרות עם אשתו וילדו בעליית גג, באסם ובדיר חזירים; חשיפת המסתתרים בעקבות הלשנת האיכר שאצלו השאירו את חפציהם; בריחת המשפחה; לכידת האישה והילד והוצאתם להורג ב-Skala למחרת; בריחת העד ל-Krakow; הסתתרות מתחת לגג מעל מעלית במשך שנה תמורת תשלום של 4,000 זלוטי מדי חודש לבעלי הבית; סירוב הפולנים לבקשתו להביא לו רעל; עזיבה ב-12 בדצמבר 1943 בגלל נגישות המקום לגרמנים; בריחה עם הגיס ומעבר דרך השדות לכפר; במסתור בדיר חזירים במשך שלושה חודשים בעזרת Szostak איכר פולני שמכר חלק מחפצי העד; נדודים וחיפוש מסתור מחשש להלשנת משפחת האיכר שרצתה ברכוש שנותר אצל Szostak; חזרה ל-Szostak בגלל חיפושים אחרי יהודים בסביבה; במסתור בעליית גג; שחרור.
- עדותו של Abraham Berger יליד Zembrzyce פולין 1912 על קורות היהודים ב-Mszana Dolna, 19/04/1946-19/04/1946; התיק נוצר על ידי Zydowska Komisja Historyczna; 3 עדות מכונת כתיבה; O.62/227
  יהודי פולין; בריחה מגטאות; קונטריבוציה; רציחות; בורות ירי; אקציות; גירוש מגטאות; יודנרט; עבודות כפייה; החרמת רכוש יהודי - פולין; רצח יהודים; הוצאות להורג; גירוש יהודים; שוד רכוש יהודי; Zembrzyce,Wadowice,Krakow,Poland; Pustkow,Ropczyce,Krakow,Poland; Mszana Dolna,Limanowa,Krakow,Poland; Krakow,Krakow,Krakow,Poland; Lodz,Lodz,Lodz,Poland; Dobra,Limanowa,Krakow,Poland; Limanowa,Limanowa,Krakow,Poland; Nowy Sacz,Nowy Sacz,Krakow,Poland; Wolyn,<>,<>,Poland
  עדותו של Abraham Berger יליד Zembrzyce פולין 1912 על קורות היהודים ב-Mszana Dolna בריחה מ-Pustkow לבני משפחתו שב-Mszana Dolna ב-22 ביולי 1941; החיים ב-Mszana Dolna ובכללם עוני רב של היהודים וביניהם פליטים רבים מ-Krakow, מ-Lodz ומ-Dobra (שליד Limanow); הטלת עבודות כפייה על כל היהודים בני 15- 65; החרמת רכוש יהודי וצו מסירה מיידי של הפרוות, הביג וד החם והציוד לחורף מסוף שנת 1941; אילוץ היהודים לעבוד בניקוי כבישים מהשלג בשיא החורף ללא ביגוד חם; הכרזה על רישום כל התושבים היהודים לעבודה ב-24 באפריל 1942; הוצאת 22 גברים ושתי נערות להורג בבורות ירי; הוצאות יהודים להורג באקראי במשך החודשים שלאחר מכן; דרישת ראש הגסטפו מ-Nowy Sacz מראש היודנרט ב-Mszana Dolna לספק לו תוך רבע שעה מוצרי מזון, ביגוד ואלכוהול תוך איום לרצוח את כל יהודי המקום בחודש יולי 1942; רצח 30 יהודים מ-Limanowa בידי אנשי הגסטפו השיכורים בדרכם חזרה; הטלת קונטריבוציה לתשלום מיידי זמן קצר לאחר מכן; פקודה לערוך רשימה של כל יהודי Mszana Dolna ולשלם 2,500 זלוטי (עלות גירושם אל מעבר ל-Wolyn); צו התייצבות כללי לשעה חמש בבוקר ב-19 באוגוסט 1942 עם מטען של עשרה ק"ג לאדם ונשיאת פתקים ובהם כתובות היהודים ושמות כל בני משפחותיהם; פתקים זהים הושארו בכל דירה.
- עדותו של Hersz Weinberg יליד Lodz פולין 1922 על קורותיו ב- Auschwitz-Monowitz, ב-Gliwice, בבית סוהר ב-Pilzno וב-Theresienstadt, 1945-1945; התיק נוצר על ידי Zydowska Komisja Historyczna; 8 מכונת כתיבה; O.62/228
  מחנות - יחסים בין אסירים; מחנות עבודה; טרנספורטים; עינויים; יחס האוכלוסייה - גרמנים; בריחה ליערות; בתי סוהר; גירוש ברכבות; גירוש לאושוויץ; גירוש מגטאות; קניבליזם; מחלות; טיפוס הבהרות; בתי חולים; מחנות ריכוז; סלקציה; יחס האוכלוסיה המקומית; יחס האוכלוסייה - צ'כים; הסתתרות בכפר; רעב; מחלות רעב; דיזנטריה; גירוש יהודים; צעדות מוות; Lodz,Lodz,Lodz,Poland; Monowitz,מחנה,Poland; Gliwice,Oppeln,Silesia (Upper),Germany; Pilzno,Ropczyce,Krakow,Poland; Theresienstadt,גטו,Czechoslovakia; Krakow,Krakow,Krakow,Poland; גירוש למחנה מוות
  עדותו של Hersz Weinberg יליד Lodz פולין 1922 על קורותיו ב- Auschwitz-Monowitz, ב-Gliwice, בבית סוהר ב-Pilzno וב-Theresienstadt גירוש מ-Lodz ל-Auschwitz; החיים במחנה ובכללם עבודה במפעל Bunawerke ב- Auschwitz-Monowitz, עינויים בחורף הקשה ומות רבים מדלקת ריאות, סלקציות תכופות; חיסול המחנה ב-18 בינואר 1945; צעדת מוות ל-Gliwice; ירי של אנשי הס"ס בכל מי שנותר מאחור; התאבדות איש ס"ס בן שבעים במהלך צעדת המוות; הגעה ל-Gliwice לאחר שלוש יממות; החיים במחנה ובכללם מות רבים שקפאו למוות בחוץ בלילה, סלקציה ורצח האסירים שלא הצליחו לרוץ מצריף לצריף; התקפי שיגעון בקרב אסירים שלא קיבלו מזון במשך ימים, איסור לפנות גופות מתים מקרונות הרכבת שבהם הגיעו אסירים חדשים; בריחה עם חבר ליער; קבלת מזון מהכפריים הצ'כים שסירבו להלין את הנמלטים מחשש לעונש מוות; חשיפה בידי שוטר צ'כי והעברתם לבית סוהר ב-Pilzno למשך שבועיים; החיים בבית הסוהר ובכללם יחס טוב של הסוהרים הצ'כים; העברה ברכבת עם אסירים צ'כים ל-Theresienstadt כעבור שבועיים; העברה ל"מבצר קטן"; החיים ב"מבצר הקטן"בתנאים קשים: התאבדויות של אסירים מדי יום, מות אסירים רבים מרעב וממחלות, מקרי קניבליזם מגופות אסירים שנותרו בתא; ניסיון למרד בצעקות מתוך התאים והכאה בידי שומר אוקראיני; רצח אסירים בידי אנשי הס"ס; שחרור; מות אסירים לאחר השחרור; הישרדות שמונה עשר איש מקרב 450 האסירים שהגיעו מ-Gliwice; מחלת טיפוס הבהרות; אשפוז בבית החולים ב-Theresienstadt במשך שבועיים; העברה לאשפוז בבתי חולים אחרים בצ'כיה למשך ארבעה חודשים; חזרה לפולין עם קבוצת יהודים פולנים בליווי רופא; בעת מתן העדות מאושפז עדיין בבית חולים של הוועד היהודי ב-Krakow.
- עדות ראייה של הפולני Komorek Wladyslaw יליד 1883 Chorzow פולין על התעללות גרמנים ביהודי Marek Gruenstein ורציחתו ב-Rudawa בקיץ 1941, Zeznanie Polaka o znecaniu sie Niemcow nad Zydami; 11/04/1946-11/04/1946; התיק נוצר על ידי Zydowska Komisja Historyczna; 1 עדות מכונת כתיבה; O.62/229
  יהודי פולין; רצח יהודים; גרמנים; Chozow,<>,<>,Poland; Rudawa,Chrzanow,Krakow,Poland
  עדות ראייה של הפולני Komorek Wladyslaw יליד 1883 Chorzow פולין על התעללות גרמנים ביהודי Marek Gruenstein ורציחתו ב-Rudawa בקיץ 1941 התפרצות פועלים גרמנים מחברת Bauleitung לביתו של Marek Gruenstein בזמן תפילתו; הכאתו בידי הגרמנים; בריחה מהבית ורדיפת הגרמנים אחריו עד הכנסייה; רציחתו ליד הכנסייה; הודעת הפועלים גרמנים למושל הנפה (Kreisshauptmann על אודות רצח Gruenstein בגלל הטחת עלבונות בהם; בתחקיר קבע קצין גסטפו שפגיעה או צעד תוקפני כלשהו של יהודי נגד גרמני אינו אפשרי.
- עדותו של Simon Segan יליד 1895 Warszawa פולין על קורותיו ב-Malines, ב-Sladkow Maly, במחנה ליד Koenigshuette וב-Blechhammer, 1946-1946; התיק נוצר על ידי Zydowska Komisja Historyczna; 2 עדות מכונת כתיבה; O.62/23
  גירוש בזמן המלחמה; גירוש למחנות; גירוש מבלגיה; מחנות עבודה; רעב; רציחות המוניות; גירוש לפולין; טרנספורטים; משפחות; הוצאות להורג; גירוש ברכבות; Warszawa,Warszawa,Warszawa,Poland; Brussels,Brabant,<>,Belgium; Malines,Caserne Dossin,מחנה,Belgium; Cosel,Oppeln,Silesia (Upper),Germany; Sladkow Maly,Pinczow,Kielce,Poland; Koenigshuette,<>,<>,Germany; Blachownia Śląska/Blechhammer,מחנה,Poland
  עדותו של Simon Segan יליד 1895 Warszawa פולין על קורותיו ב-Malines, ב-Sladkow Maly, במחנה ליד Koenigshuette וב-Blechhammer החיים ב-Brussels שבבלגיה ובכללם בעלות על מפעל לייצור כפפות; פרוץ המלחמה; מעצר בידי הגסטפו עקב הלשנת קונסול ספרד שהיה לקוחו בשנת 1941; גירוש עם המשפחה ל-Malines; גירוש ל-Cosel שבפולין כעבור שבועיים; הפרדת הגברים עד גיל חמישים מהנשים, הילדים והקשישים; העברת הגברים ברגל למרחק של 20 ק"מ ל-Sladkow Maly; החיים במחנה שבו 250 אסירים יהודים ללא עבודה, רעב, במשך שלושה שבועות; חלוקה לקבוצות על פי מקצועות; העברה עם הבן סטודנט לרפואה למחנה ליד Koenigshuette: החיים במחנה ובכללם מגורים בצריפים כשבכל צריף 550 אסירים; רעב, מחלות, רצח אסירים בידי הרופא הראשי ופולני האחראי על העבודה; העברת 350 האסירים שנותרו במחנה ל-Blechhammer לאחר שנה: החיים במחנה ובכללם עבודה בייצור בטון; הוצאות להורג בתלייה פומביות מדי כמה ימים; הגעת אנשי ס"ס למחנה ב-20 בינואר 1945; הוצאה המונית להורג של 1,500 איש ומתוכם 150 יהודים; נותרו בחיים כ-200 אסירים יהודים לאחר הרצח.
- עדותו של Tauber Hirsch יליד 1917 Chrzanow פולין על קורותיו ב-Krakow, ב-Bobowa, ב- Pustkow, בזהות בדויה במחתרת הקומוניסטית הפולנית באזור Krakow, ב-Auschwitz-Birkenau ועוד, 1946-1946; התיק נוצר על ידי Zydowska Komisja Historyczna; 4 עדות מכונת כתיבה; O.62/24
  בריחה לצד הארי; בריחה מגטאות; מעצרים פוליטיים; מחתרת קומוניסטית; חקירה משטרתית; טרנספורטים; מרד אסירים; משרפות; מחנות מוות; בריחה ממחנות; מחתרת במחנות; הצד הארי; חקירות; גירוש לאושוויץ; מרד במחנות השמדה; תאי גזים; Chrzanow,Chrzanow,Krakow,Poland; Krakow,Krakow,Krakow,Poland; Rzeszow,Rzeszow,Lwow,Poland; Bobowa,Grybow,Krakow,Poland; Tarnow,Tarnow,Krakow,Poland; Jaslo,Jaslo,Krakow,Poland; Pustkow,מחנה; Montelupich,מקום מעצר; Auschwitz,מחנה,Poland; Birkenau,מחנה השמדה,Poland; זונדרקומנדו אושוויץ; מרד Warszawa הפולני, 1944
  עדותו של Tauber Hirsch יליד 1917 Chrzanow פולין על קורותיו ב-Krakow, ב-Bobowa, ב- Pustkow, בזהות בדויה במחתרת הקומוניסטית הפולנית באזור Krakow, ב-Auschwitz-Birkenau ועוד שירות כחייל בצבא הפולני; פרוץ המלחמה; כיבוש Rzeszow בידי הגרמנים; בריחה בבגדים אזרחיים להורים ב-Krakow; הקמת הגטו; בריחה עם המשפחה ל-Bobowa ליד Tarnow; חיפוש אחר האח עד קבלת המידע שהוא נרצח באקציה; לכידה ב-Pustkow; העברה למחנה Pustkow; שהות של שלושה ימים; בריחה עם תעודה ארית שגנב מאחד האסירים הפולנים; חזרה להורים; גירוש היהודים מנפת Jaslo בחודש יולי 1942; שהות בלתי לגלית ב-Krakow וב-Bochnia; יצירת קשר עם המחתרת הפולנית הקומוניסטית; העברת מסמכים בזהות בדויה בעבור הארגון; מעצר בגסטפו וחקירות במשך שמונה שבועות; העברה עם אסירים יהודים מבית הסוהר Montelupich ל-Auschwitz; החיים במחנה ובכללם עבודה במשרפות במשך ארבעה שבועות; היוותרות שלושה אסירים בחיים מתוך 25 אסירים חודש; העברה לעבודה ביחידת הזונדרקומנדו (Sonderkommando) ב-Birkenau; התארגנות למרד עם הגעת השילוחים ההמוניים של היהודים מהונגריה; פיצוץ המשרפות ובריחה המונית דרך גדרות התיל; רצח נמלטים רבים בחודש ספטמבר 1944; הישארות בקבוצה של תשעים אסירים לעבודה בפירוק המשרפות שפוצצו; בריחה במהלך חיסול המחנה.
- עדותה של Henia Rubinstein ילידת פולין 1938 על קורותיה ב-Bodzechow, ב-Ostrowiec וב-Auschwitz, 1946-1946; התיק נוצר על ידי Zydowska Komisja Historyczna; 1 עדות מכונת כתיבה; O.62/25
  מות קרובי משפחה ומכרים; ילדים ומבוגרים; ילדים יהודים - מאמצי השרדות; שריפת יהודים חיים; יחס האוכלוסייה - פולנים; בריחה ליערות; מחנות עבודה; ילדים יהודים; ילדים לבוש עממי; יחס האוכלוסיה המקומית; יחס המפקדים במחנה; רצח יהודים - מעורבות התושבים המקומיים; מחנות מוות; ניסויים רפואיים; Bodzechow,מחנה,Poland; Baranow Sandomierski,Busko,Kielce,Poland; Ostrowiec Kielecki,Opatow,Kielce,Poland; Przyborow,Zywiec,Krakow,Poland; Auschwitz,מחנה,Poland; רצח יהודים ב- Dubossary ב- 17 בספטמבר 1941
  עדותה של Henia Rubinstein ילידת פולין 1938 על קורותיה ב-Bodzechow, ב-Ostrowiec וב-Auschwitz החיים עם ההורים במחנה העבודה Bodzechow ובכללם מגורים בצריפים ובדירות קטנות, עבודת האב מחוץ למחנה, עבודת האם במטבח, מכות מידי הגרמנים, חיפושים אחר דברי ערך והוצאות להורג של אלה שנלכדו בסיוע להסתרתם, אקציות ילדי והעברתם אל מחוץ למחנה; הסתרת העדה בתוך דרגש בצריף; העברה במשאיות ל-Ostrowiec כעבור שמונה חודשים; בריחת ההורים והסב בניסיון להסתתר אצל יערן פולני ב-Przyborow; שוד כל רכושם ואחסונו במבנה עץ והעלתו באש בידי היערן; הישארות עם הדודה במחנה ב-Ostrowiec במשך שנה; חיסול המחנה בשנת 1944; העברה בקרונות רכבת והשלכת גופות מגורשים שמתו במהלך ההעברה ברכבת אל מחוצה לה; הגעה ל-Auschwitz בקיץ; העברה לצריף הילדים לאחר רישום וקיעקוע תוך מכות מידי הגרמניות; החיים בצריף הילדים ובכללם שינת שישה ילדים על דרגש אחד; הפרדתה מהילדים שהועברו לתאי הגזים; העברה לבלוק שבו נלקחו ממנה מנות דם לעיתים קרובות; עמידה במסדר אחר לקיחת הדם; מתן מזון לילדים מידי שבויים רוסים שעבדו במטבח; ירי בילדים ורציחת ילדים אחרים על ידי נשיכות כלבים בפקודת הגרמנים.
- עדותה של Ludwika Knapp ילידת Rotterdam הולנד 1912 על קורותיה ב-Amsterdam, במסתור ליד Rotterdam, ב-Westerbork וב-Birkenau, 1946-1946; התיק נוצר על ידי Zydowska Komisja Historyczna; 1 עדות מכונת כתיבה; O.62/26